【裁判字號】    99,抗,1817
【裁判日期】    991129
【裁判案由】    假扣押
【裁判全文】
臺灣高等法院民事裁定                  99年度抗字第1817號
抗  告  人  台北比佛利國家公園區公寓大廈管理委員會
法定代理人  連德仁
上列抗告人因與劉秋蓉間假扣押事件，對於中華民國99年11月1
日臺灣臺北地方法院99年度全字第640號裁定提起抗告，本院裁
定如下：
    主  文
抗告駁回。
抗告訴訟費用由抗告人負擔。
    理  由
一抗告人於原法院聲請意旨略以：相對人積欠伊管理費新臺幣（
  下同）205,920 元，因相對人正將所有財產搬移隱匿，致伊日
  後有不能強制執行或甚難執行之虞，爰聲請將相對人之財產在
  205,920 元範圍內予以假扣押，且願供擔保以代釋明等語。原
  法院認抗告人並未釋明本件假扣押之原因為真實，因而駁回抗
  告人之聲請。抗告人不服，乃抗告前來。
二按債權人就金錢請求或得易為金錢請求之請求，欲保全強制執
  行者，得聲請假扣押；請求及假扣押之原因應釋明之；前項釋
  明如有不足，而債權人陳明願供擔保或法院認為適當者，法院
  得定相當之擔保，命供擔保後為假扣押，民事訴訟法第522 條
  第1項、第523條第1項、第526條第1項、第2項分別定有明文。
  而所謂假扣押之原因，依同法第523條第1項規定，係指日後有
  不能強制執行或甚難執行之虞或應在外國為強制執行之情形，
  如債務人浪費財產，增加負擔，或就其財產為不利益之處分，
  將成為無資力之狀態，或將移住遠地、逃匿無蹤、隱匿財產等
  是。債權人就假扣押之原因，依法有釋明之義務，亦即須提出
  可使法院信其主張為真實之證據，必待釋明有所不足，而債權
  人陳明願供擔保或法院認為適當者，法院始得定相當之擔保，
  命供擔保後為假扣押，若債權人未釋明假扣押之原因，即不符
  假扣押之要件（最高法院94年度台抗字第156 號、97年度台抗
  字第649號、98年度台抗字第517號裁定參照）。
三查抗告人所提之建物登記謄本、繳費紀錄等證據，充其量僅能
  釋明其對相對人有債權存在，並無法釋明其債權有何日後不能
  執行或甚難執行之虞之情形。抗告人既未提出任何可供法院即
  時調查之證據，縱其願供擔保，亦難認足以補釋明之欠缺，與
  假扣押之法定要件不符，其對相對人聲請假扣押自屬不能准許
  。原法院因而駁回其聲請，並無不合。抗告意旨猶執前詞指摘
  原裁定為不當，聲明廢棄，為無理由，應予駁回。
四據上論結，本件抗告為無理由。依民事訴訟法第495條之1 第1
  項、第449條第1項、第95條、第78條，裁定如主文。
中    華    民    國    99    年    11    月    29    日
                    民事第十一庭
                        審判長法  官  吳謀焰
                              法  官  李瑜娟
                              法  官  李昆曄
正本係照原本作成。
不得再抗告。
中    華    民    國    99    年    11    月    29    日
                              書記官  莊昭樹

司法院資訊處製作；財團法人民間司法改革基金會備份。
